臺灣臺南地方法院刑事判決　　　　　　　100年度易字第815號
公　訴　人　臺灣臺南地方法院檢察署檢察官
被　　　告　葉振家
上列被告因竊盜案件，經檢察官提起公訴（100年度偵字第7470
號），被告於本院準備程序中，先就被訴事實為有罪之陳述，經
本院合議庭裁定改由受命法官獨任進行簡式審判程序，判決如下
：
    主  文
葉振家犯攜帶兇器竊盜罪，處有期徒刑陸月，如易科罰金，以新
臺幣壹仟元折算壹日，扣案之斜口鉗壹支沒收。
    事  實
一、葉振家於民國100年5月11日上午7時30分許，駕駛其所有之
    車牌號碼ORI-118號重型機車，行經臺南市佳里區六安里104
    之53號旁之空地時，適見臺灣電力股份有限公司（下稱臺電
    公司）所有之電線桿乙批放置在該處，竟基於意圖為自己不
    法所有之竊盜犯意，先徒手拉取出該批電線桿內之電纜線，
    再以其所有且客觀上可供兇器使用之斜口鉗1支剪斷電纜線
    ，共計竊得約重10.1公斤之電纜線乙批，得手後隨即離去。
    嗣於同日上午8時許，葉振家騎乘前開機車將上述竊得之電
    纜線載運至臺南市○○區○○里○道○號○道旁，正以其所
    有之美工刀1把削除電纜線外皮以利變賣求現時，為警據報
    前往而當場查獲，並自其上開機車置物箱內扣得斜口鉗1支
    ，而查得上情。
二、案經臺南市政府警察局善化分局移送臺灣臺南地方法院檢察
    署檢察官偵查起訴。
    理  由
一、按本件被告葉振家所犯為死刑、無期徒刑、最輕本刑3年以
    上有期徒刑以外之罪，亦非屬高等法院管轄之第一審案件，
    其於準備程序進行中，先就被訴事實為有罪之陳述，經告知
    簡式審判程序之旨，並聽取檢察官、被告之意見後，本院合
    議庭依刑事訴訟法第273條之1第1項裁定進行簡式審判程序
    ，是本案之證據調查，依同法第273條之2規定，不受同法第
    159條第1項、第161條之2、第161條之3、第163條之1，及第
    164條至第170條所規定證據能力認定及調查方式之限制，合
    先敘明。
二、上開犯罪事實，業據被告於本院準備程序及審理中均坦承不
    諱，核與證人即臺電公司配電服務員廖國良於警詢中指述之
    情節相符，復有搜索扣押筆錄及扣押物品目錄表、贓物認領
    物品保管單各1份、現場照片10張在卷可稽，足認被告任意
    性自白與事實相符，事證明確，犯行堪以認定，應予依法論
    科。
三、按刑法第321條第1項第3款之攜帶兇器竊盜罪，係以行為人
    攜帶兇器竊盜為其加重條件，此所謂兇器，其種類並無限制
    ，凡客觀上足對人之生命、身體、安全構成威脅，具有危險
    性之兇器均屬之，且祇須行竊時攜帶此種具有危險性之兇器
    為已足，並不以攜帶之初有行兇之意圖為必要（最高法院79
    年台上字第5253號判例要旨參照）。查被告持以行竊之斜口
    鉗1支，屬質地堅硬具有相當鋒利程度之金屬器具，且足以
    供被告用於剪斷前開電纜線，若持以攻擊人體，自能成傷，
    客觀上自足以對人之生命、身體、安全構成威脅，顯為具有
    危險性之兇器無訛。核被告所為，係犯刑法第321條第1項第
    3款之攜帶兇器竊盜罪。另葉振家所竊取之電纜線，係抽取
    自放置於前揭空地尚未裝設使用之電線桿，並非現供臺電公
    司輸送電源之供電設備，尚無電業法第105條之適用，附此
    敘明（臺灣高等法院高雄分院96年度上易字第23號判決意旨
    可資參照）。爰審酌被告因生活窘迫致一時失慮而觸法，兼
    衡其犯後坦承犯行，態度尚稱良好、及其智識狀況、生活狀
    況等一切情狀，量處如主文所示之刑，並諭知易科罰金之折
    算標準，以資警惕。另扣案之斜口鉗1支，為被告所有且係
    供犯罪所用之物，業據被告於警詢時供承在卷，爰依刑法第
    38條第1項第2款宣告沒收之。又扣案之美工刀1支，雖為被
    告所有，然係供被告持以削除前開竊得之電纜線外皮以利變
    賣求現所用之物，業據被告於警詢時供承在卷，並有臺南市
    政府警察局善化分局刑事案件移送書1份在卷可佐，足見該
    美工刀並非被告用以行竊之物，而係被告犯罪後用以處分贓
    物所用之物甚明，是檢察官認該美工刀亦屬供犯罪所用之物
    ，尚有誤認，故扣案之美工刀1支既非供犯罪所用之物，自
    不得宣告沒收（臺灣高等法院臺中分院94年度上易字第355
    號判決意旨可資參照）；至扣案之十字起子及鑽子各1支，
    雖均為被告所有，然係供被告從事雜工所用之物，與本案犯
    行無涉等情，亦據被告於警詢時供承在卷，復無證據可認與
    上揭犯行有何關聯，爰不併予宣告沒收。
據上論斷，應依刑事訴訟法第273條之1第1項、第299條第1項前
段，刑法第321條第1項第3款、第41條第1項前段、第38條第1項
第2款，刑法施行法第1條之1，判決如主文。
本案經檢察官蘇榮照到庭執行職務。
中    華    民    國   100    年    8     月    23    日
                  刑事第七庭    法  官  莊政達
以上正本證明與原本無異。
如不服本判決應於收受本判後10日內向本院提出上訴書狀，並應
敘述具體理由。其未敘述上訴理由者，應於上訴期間屆滿後20日
內向本院補提理由書狀（均須按他造當事人之人數附繕本）「切
勿逕送上級法院」。
                                書記官  吳昕韋
中    華    民    國   100    年    8     月    23    日
附錄本案論罪科刑法條：
中華民國刑法第321條
（加重竊盜罪）
犯竊盜罪而有下列情形之一者，處 6 月以上、5 年以下有期徒
刑，得併科新臺幣 10 萬元以下罰金：
一、侵入住宅或有人居住之建築物、船艦或隱匿其內而犯之者。
二、毀越門扇、牆垣或其他安全設備而犯之者。
三、攜帶兇器而犯之者。
四、結夥三人以上而犯之者。
五、乘火災、水災或其他災害之際而犯之者。
六、在車站、埠頭、航空站或其他供水、陸、空公眾運輸之舟、
    車、航空機內而犯之者。
前項之未遂犯罰之。